臺灣高雄地方法院刑事判決　　　　　　　　　　　　九十二年度訴字第一一九號
　　公　訴　人　臺灣高雄地方法院檢察署檢察官
　　被　　　告　乙○○
　　指定辯護人　本院公設辯護人丙○○
右列被告因違反毒品危害防制條例案件，經檢察官提起公訴（九十一年度偵字第二○
三八八號、九十一年度偵字第二四一六九號），本院判決如左：
    主  文
乙○○共同連續販賣第一級毒品，累犯，處有期徒刑拾壹年，褫奪公權伍年。第一級
毒品海洛因貳包（含包裝袋，合計淨重零點貳公克、包裝重零點參柒公克）、含有第
一級毒品海洛因之小鐵盒壹個，均沒收銷燬之；供販賣第一級毒品海洛因所用000
0000000號、0000000000號行動電話貳支（均含晶片）及因販賣第
一級毒品海洛因所得之財物新台幣肆仟元，均沒收之，如全部或一部不能沒收時，追
徵其價額或以其財產抵償之。
    事  實
一、乙○○（綽號『蘇餅』）前因肅清煙毒條例等案件，於民國八十四年四月六日，
    經本院以八十四年度訴字第八三四號判決判處應合併執行有期徒刑三年四月（肅
    清煙毒條例部分：有期徒刑三年二月；麻醉藥品管理條例部分：有期徒刑四月）
    ，上訴後，復於八十四年六月二十二日，經臺灣高等法院高雄分院以八十四年度
    上訴字第一一三一號判決駁回上訴確定，並於八十六年六月十三日縮短刑期假釋
    出監，嗣撤銷假釋、執行殘刑，另於八十九年六月九日縮短刑期假釋出監，並付
    保護管束，至同年九月六日保護管束期滿止，因未撤銷假釋，所處徒刑以已執行
    完畢論。
二、乙○○明知海洛因經行政院衛生署公告為第一級毒品，不得持有、販賣，竟基於
    販賣第一級毒品海洛因營利之概括犯意，以其使用之0000000000號、
    0000000000號行動電話，作為販賣第一級毒品之聯絡工具，自九十一
    年八月初至八月中旬間之某日起，在高雄縣大社鄉、高雄縣梓官鄉○○路等地，
    以每錢新臺幣（下同）二萬餘元之代價，陸續向綽號『阿德』、『棒賢』、『仔
    賢』及『阿賢』等姓名、年籍均不詳之成年男子多人，各購入第一級毒品海洛因
    一錢至三錢【一斤（六百公克，每斤十六兩、每兩十錢）為一六○錢，故一錢為
    三點七五公克】。之後，黃坤龍（已於九十一年九月十二日死亡）、甲○○（另
    經本院以九十一年度訴字第二八九八號判決判處有期徒刑八年確定）及綽號『佳
    宏』、『池』（姓名、年籍均不詳）等成年男子，即撥打前開行動電話與乙○○
    聯繫購買第一級毒品海洛因事宜，除約定購買數量、交貨地點外，並以每次一包
    一千元之價格，連續販賣第一級毒品海洛因予黃坤龍等四人計八次，情形如下：
    (一)於九十一年八月中旬之某日十四時許、九十一年九月九日十六時許，在高雄縣
    橋頭鄉某寺廟前空地、高雄縣梓官鄉信蚵村公墓，分別販賣第一級毒品海洛因一
    包予黃坤龍，販賣毒品所得金額為二千元。(二)又於九十一年九月二日中午前、九
    十一年九月五日中午前、及九十一年九月十日下午，分別在高雄縣橋頭鄉仕隆國
    小、高雄縣橋頭鄉某泡沫紅茶店及高雄縣鳥松鄉○○路某遊藝場等處，各販賣第
    一級毒品海洛因一包予甲○○，販賣毒品所得金額為一千元（除九十一年九月二
    日，乙○○曾收受一千元外；餘均尚未收取）。(三)另於九十一年九月二日十二時
    及九月五日十二時等上開時間前之某時、九十一年九月十日十九時三分等上開時
    間前之某時，綽號『佳宏』、『池』男子及黃坤龍，各與乙○○達成毒品交易協
    議後，因甲○○返家順路，乃於甲○○購買上開毒品後，於九十一年九月二日十
    二時、九十一年九月五日十二時及九十一年九月十日十九時三十分許，在甲○○
    前開購買毒品地點，告知運送交付毒品、各收取一千元販毒金額之事，而甲○○
    明知上情，竟基於幫助販賣之意思，分別將毒品運至高雄市○○區○道某高架橋
    下方、高雄縣鳳山市○○路監理站及高雄市○○○路『國軍八○二醫院』前，各
    交付第一級毒品海洛因一包予綽號『佳宏』或『池』男子（乙○○確曾販賣該二
    人，且日期為九十一年九月二日及九十一年九月五日，但係何日賣予何人，則無
    法確定）及黃坤龍，其中除九十二年九月二日未如期收取款項；九十一年九月十
    日，事實上無法完成交易行為外，甲○○旋於九十一年九月六日，將九十一年九
    月五日販賣毒品所得金額一千元交予乙○○，而均與乙○○共同參與（三次）販
    賣第一級毒品行為。嗣黃坤龍於九十一年九月十日午後，因施用第一級毒品犯行
    ，被警查獲，並供出乙○○販賣毒品之事實，晚間在警員陪同下，佯以公共電話
    撥打乙○○前開0000000000號行動電話，約定在高雄市○○○路『國
    軍八○二醫院』前交付毒品，待九十一年九月十日二十一時十分許，甲○○抵達
    後，於交付第一級毒品海洛因一包予黃坤龍時，為警當場查獲，並扣得第一級毒
    品海洛因二包（含包裝袋，合計淨重○點二公克、包裝重○點三七公克。其中一
    包為甲○○向乙○○購得；另一包則係乙○○欲賣予黃坤龍）。而乙○○則於九
    十一年九月十一日二十時四十分許，在高雄縣鳥松鄉○○路、澄清路口，為警循
    線查獲，並扣得第一級毒品海洛因一包（含包裝袋，淨重○點一三公克；包裝重
    ○點二六公克）；含有第一級毒品海洛因之香煙半截一根、小鐵盒一個；供販賣
    第一級毒品海洛因所用之0000000000號、0000000000號行
    動電話二支（均含晶片）。
三、案經高雄市政府警察局刑警大隊報告臺灣高雄地方法院檢察署檢察官偵查起訴。
    理  由
一、訊據被告乙○○否認有何販賣第一級毒品海洛因之犯行，辯稱：伊係代購毒者調
    貨，再交付毒品，並未販賣毒品等語。
二、經查：
  (一)九十一年九月十日午後，黃坤龍因施用第一級毒品犯行，被警查獲後，嗣在警員
    陪同下，佯以公共電話撥打被告0000000000號行動電話，約定在高雄
    市○○○路『國軍八○二醫院』前交付毒品，待九十一年九月十日二十一時十分
    許，甲○○受被告指示抵達後，於交付第一級毒品海洛因一包予黃坤龍時，為警
    當場查獲，並分別在黃坤龍、甲○○身上扣得第一級毒品海洛因各一包（含包裝
    袋，合計淨重○點二公克、包裝重○點三七公克）。而被告則於九十一年九月十
    一日二十時四十分許，在高雄縣鳥松鄉○○路、澄清路口，為警循線查獲，並扣
    得第一級毒品海洛因一包（含包裝袋，淨重○點一三公克、包裝重○點二六公克
    ）；含有第一級毒品海洛因之香煙半截一根、小鐵盒一個；000000000
    0號、0000000000號行動電話二支（均含晶片）等情。業據被告自承
    在卷（詳九十二年十月二十四日準備程序筆錄第四頁第三行以下），並據證人即
    查獲員警鄭育昇於本院另案中證陳：事前已查獲黃坤龍吸毒案件，黃坤龍配合聯
    絡乙○○，且約在國軍八○二醫院，伊就在附近埋伏，嗣甲○○騎機車過來，黃
    坤龍已將一千元交予甲○○，甲○○亦將毒品交付黃坤龍，方進行逮捕等語綦詳
    （詳本院九十一年度訴字第二八九八號案卷第五四頁第一行以下）；復有扣押物
    品目錄表、照片附警訊卷可參；再者，上開扣案海洛因三包、香煙半截一根及小
    鐵盒一個，均含有第一級毒品海洛因成分，亦有法務部調查局九十一年十一月十
    五日調科壹字第二二○○一四二八七號及000000000號鑑定通知書（詳
    偵查卷第五十頁、本院九十一年度訴字第二八九八號案卷第八五頁）、高雄醫學
    大學附設中和紀念醫院九十二年一月二十八日編號９２０１─２７３號及９２０
    １─２７４號檢驗報告（均詳本院卷）在卷足憑。是此部分之事實，堪以認定。
  (二)又被告以其使用之0000000000號、0000000000號行動電話
    ，作為聯絡工具，自九十一年八月初至八月中旬間之某日起，在高雄縣大社鄉、
    高雄縣梓官鄉○○路等地，以每錢新臺幣（下同）二萬餘元之代價，陸續向綽號
    『阿德』、『棒賢』及『阿賢』等姓名、年籍均不詳之成年男子多人，各購入第
    一級毒品海洛因一錢至三錢之事實，業據被告於偵查中自陳略以：一錢價值二
    萬多元，前在『棒賢』高雄縣大社鄉家中樓下交易三次，與『阿德』在高雄縣梓
    官鄉交易三次，與『仔賢』在高縣大社鄉交易過三次，每次交易皆為一、二錢，
    最多二、三錢，四、五萬元，大部分在高雄縣梓官鄉○○路交易，最後一次於半
  月前，向『阿賢』拿二錢，大部分都拿這些量等語明確（詳九十一年九月十二日
    檢察官訊問筆錄，參偵查卷第十二頁背面以下），並有自白書附偵查卷可參（第
    十六頁）；被告於本院供陳略以：自九十一年八月份起，向不同貨源調貨幾次
    ，有時伊打電話聯絡，有時由該貨源主動打電話，貨源係撥打00000000
    00號、0000000000號行動電話，與其聯絡等語（詳本院九十一年九
    月十二日訊問筆錄，參本院九十一年度聲羈字第七○二號卷第五頁）。是上開事
    實，亦堪認定。
  (三)另如犯罪事實欄所示之販賣第一級毒品事實（計八次），亦據證人黃坤龍於警
    訊中陳稱：九十一年九月九日十六時，在住家附近，以路邊公共電話撥打『蘇餅
    』（即被告）0000000000號行動電話，後由『蘇餅』親自騎機車送毒
    品至梓官鄉信蚵村公墓供其注射，一小包計價一千元。九十一年九月十日十九時
    ，在高雄縣梓官鄉○○路某雜貨店前，以公共電話撥打『蘇餅』行動電話，表示
    要購買（壹仙），『蘇餅』說好，且要其至高雄市○○路，伊因腳痛、無交通工
    具，故要『蘇餅』帶至蚵仔寮，但『蘇餅』不肯，伊乃表示要坐車至高雄，『蘇
    餅』質疑坐車至高雄後，是否還有一千元，其保證有一千元，到高雄後，於同日
    十九時三十分許，在高雄市○○路、中華路口附近超商，再以公共電話撥打『蘇
    餅』前開行動電話，並約在國軍八○二醫院，同日二十時許，伊與警方到達國軍
    八○二醫院門口，復以公共電話聯絡『蘇餅』，『蘇餅』要其在門口等候，並表
    示會送毒品過來。九十年九月十日二十一時十分許，在國軍八○二醫院門口，甲
    ○○騎乘機車至伊身旁，表示『蘇餅』要他拿毒品過來，並向其收取購買毒品海
    洛因之一千元，甲○○左手伸入褲袋內取出毒品，伊以右手拿者，且持警方交付
    之一千元交付甲○○，就被警方查獲。九十一年八月中旬某日十四時許，約『蘇
    餅』在高雄縣橋頭鄉某寺廟前空地，購買海洛因時，甲○○曾陪同『蘇餅』前來
    ；約三至七日，伊即向『蘇餅』購買海洛因一次，前後共購買十餘次，每次都以
    一千元購買，『蘇餅』就是被告等語（以上均詳九十年九月十日警訊筆錄）。
    證人甲○○於本院證陳：九十一年九月初至被查獲之日止，向被告購買三次毒品
    ，其中九月二日、九月五日在橋頭鄉（一為國小，一為泡沫紅茶店），九月十日
    （筆錄誤繕為九月十一日）在鳥松鄉○○路遊藝場，每次購買一千元，都是一小
    包，且均撥打被告0000000000號行動電話，由被告本人交貨。九月二
    日、九月五日及九月十日向被告購買毒品後，順便帶毒品至楠梓區高架橋、鳳山
    市○○路監理站及國軍八○二總醫院，這三次被告均表示要收一千元，其中除武
    營路該次，曾收到一千元外，其他二次均未收到錢等語（詳本院九十二年二月二
    十一日訊問筆錄）。其中證人甲○○關於『帶毒品至楠梓區高架橋、鳳山市○○
    路監理站及國軍八○二總醫院』之陳述，核與其於警訊、偵查及本院審判中所述
    大致相符【詳九十一年九月十一日警訊筆錄、九十一年九月十一日檢察官訊問筆
    錄（詳九十一年度偵字第二○一七九號卷第三頁以下，附於本院九十一年度訴字
    第二八九八號案卷）、本院九十一年九月十一日訊問筆錄（詳本院九十一年度聲
    羈字第六九七號卷第二頁以下，附於本院九十一年度訴字第二八九八號案卷）及
    本院九十一年十月十六日訊問筆錄（本院九十一年度訴字第二八九八號卷第十二
    頁以下）】。另國軍八○二醫院門口交易情形，證人甲○○復於警訊中證陳：
    九十一年九月十日，黃坤龍共打三次電話予『蘇餅』，內容係談購買毒品、約定
    交貨地點，其中伊聽見『蘇餅』質疑黃坤龍是否有一千元可購買毒品等語（詳九
    十一年九月十一日警訊筆錄）。
  (四)被告雖坦承上開交付毒品之事實，但辯稱：係調貨等語；而證人甲○○復於本院
    證陳：伊向被告調毒品，至三次送毒部分，被告表示有錢就收等語（詳本院九十
    二年八月十五日審判筆錄）。惟查：被告於偵查中已自白：黃坤龍向伊購買毒
    品三至四次等語；並書寫自白書載明：【賣的對象：坤龍、『池』、『佳宏』】
    等語（詳偵查卷第十三頁、第十六頁背面）。而被告雖於本院陳稱：當時因嘴巴
    受傷，十幾天未吃飯，故請求檢察官交保等語（詳九十二年八月十五日審判筆錄
    ），但因被告並不爭執該自白任意性，且該自白與黃坤龍所陳購毒情節相符，在
    被告多次因毒品入監服刑下（詳臺灣高等法院被告全國前案紀錄表、臺灣高雄地
    方法院檢察署刑案資料查註紀錄表），當知販毒之嚴重性，豈有因一時之便利考
    量，而自遭重罪之追訴，尚難因此為其有利之認定。又證人甲○○於本院另案
    中證稱：這三次均係伊向乙○○購買毒品，要回去時，被告託其順路帶毒品，在
    警局及檢察官偵訊時，所述均實在，警員未以強暴、脅迫方式詢問等語（詳本院
    九十一年十月十六日訊問筆錄，參本院九十一年度訴字第二八九八號卷第十五頁
    ）。顯見證人甲○○自白係出於任意性，且與本院初訊時證述情節相符（詳本院
    九十二年二月二十一日訊問筆錄）。另被告購入第一級毒品海洛因之價格，係
    每錢二萬餘元，如以一錢三點七五公克計算【一斤（六百公克，每斤十六兩、每
    兩十錢）為一六○錢，故一錢為三點七五公克】，因每錢價格介於二萬元至三萬
    元間，故每公克價格應介於五三三三點三三元至八千元間，每○點一公克則介於
    五三三點三三元至八百元間。然甲○○、黃坤龍被查獲後，警方於其身上各扣得
    海洛因一包，二包合計淨重為○點二公克（詳前開法務部鑑定通知書），如以被
    告購毒成本計算，價值應在一○六六點六六元至一六○○元間，而被告卻以二包
    計二千元（即每包一千元）之價格，分別交付證人甲○○、黃坤龍，且計劃各收
    取一千元，已超出購毒成本，顯非單純調貨，難謂無營利之意思。況被告如無
    營利之意思，當可將其毒品上游來源，逕行告知欲要求其調貨者，由購毒者直接
    與上游者聯繫毒品交易，無庸多此一舉，徒增繁雜，自陷被查獲之危險。但本件
    被告不願讓證人甲○○知悉毒品來源（詳九十一年九月十一日檢察官訊問筆錄，
    參九十一年度偵字第二○一七九號卷第五頁背面，附於本院九十一年度訴字第二
    八九八號案卷），且自行購毒交貨，亦徵被告存有隱藏上游者、並藉以牟利之意
    思，並非單純代人調貨甚明。再者，證人甲○○、被告固均陳稱：除九十一年
    九月五日武營路，甲○○曾收取一千元；九十一年九月二日，被告曾向甲○○收
    取一千元外，餘均未取得金錢等語。但因被告曾向證人甲○○表示：運毒後，要
    收一千元等語；且未向證人甲○○表明毒品係免費等語（詳本院九十二年二月二
    十一日訊問筆錄），基於上開營利意思之論述，並參以證人甲○○主觀上仍認知
    要拿錢予被告等情（詳本院九十二年二月二十一日訊問筆錄），自不能因購毒者
    一時延欠購毒金錢，即認被告無販賣毒品之行為。此外，證人黃坤龍於警訊中
    、被告於偵查中，所陳販賣毒品次數雖不一致，然審酌被告於偵查中已自白販毒
    行為，且證人黃坤龍亦具體指明『高雄縣橋頭鄉某寺廟前空地』、『高雄縣梓官
    鄉信蚵村公墓』及『國軍八○二醫院』毒品交易行為，核與被告所述毒品交付次
    數為三次相符（詳本院九十二年八月十五日審判筆錄第三頁），基於被告有利之
    考量，自應以三次為限。末查，因被告於偵查中自白販毒對象為黃坤龍、『池
    』、『佳宏』等人；且證人甲○○亦證陳：九十一年九月二日、九月五日及九月
    十日分別將毒品運至高雄市○○區○道某高架橋下方、高雄縣鳳山市○○路監理
    站及國軍八○二醫院等語，均已如前述。是扣除證人黃坤龍之國軍八○二醫院部
    分，其餘二次應係販賣『池』、『佳宏』各一次。從而，被告、證人甲○○嗣後
    翻異先前陳述，各屬避重就輕、迴護之詞，與事實不符。
  (五)關於販賣毒品所得金額，因證人黃坤龍於警訊中證陳：每次都以一千元購買等語
    （詳九十一年九月十日警訊筆錄），是除國軍八○二醫院部分，事實上無法完成
    交易行為外，被告販賣毒品所得之金額應為二千元。至其餘販賣毒品部分，由於
    除九十一年九月五日武營路部分，證人甲○○曾向他人收取一千元，轉交被告（
    詳九十一年九月十一日檢察官訊問筆錄，參九十一年度偵字第二○一七九號卷第
    四頁正面倒數第三行以下，附於本院九十一年度訴字第二八九八號案卷）；九十
    一年九月二日，被告曾向甲○○收取一千元外，餘均未取得金錢，已如前述，是
    此部分販賣毒品所得之金額亦應為二千元。從而，被告販賣毒品所得之金額應為
    四千元。
  (六)按販賣毒品、運輸毒品之差別，除客觀構成要件外，應以行為人主觀之犯意為準
    。本件被告託證人甲○○送毒品時，除要求證人甲○○運送毒品外，並告知交付
    地點、交付行為及收取金錢等販賣毒品之事，是證人甲○○雖無與被告共同販賣
    毒品之意思，但其主觀上，已非單純基於運輸之意思，實有幫助販賣之意思，嗣
    證人甲○○依被告指示，將毒品交付購買毒品之人，並曾收取金錢，已參與販賣
    毒品構成要件行為，基於『以幫助犯罪之意思，參與構成要件行為，仍屬共同正
    犯』之理論，證人甲○○就該三次運送及交付毒品部分，應與被告成立販賣毒品
    之共同正犯。從而，證人甲○○雖因運送第一級毒品罪，經本院以九十一年度訴
    字第二八九八號判決判處有期徒刑八年確定，但因該判決漏未考量上開情事，尚
    難採認。
三、查海洛因係毒品危害防制條例第二條第二項第一款所稱之第一級毒品。核被告所
    為，係犯毒品危害防制條例第四條第一項販賣第一級毒品罪（指被告被查獲前之
    七次販賣行為）及同法第四條第五項、第一項販賣第一級毒品未遂罪（指被告被
    查獲之該次，係因證人黃坤龍應警方之授意，佯以購買毒品，以誘被告攜帶毒品
    外出，而讓警方人贓俱獲，證人黃坤龍此次實際上並無購毒之真意，但被告既有
    販毒之故意，且依約託證人甲○○攜帶毒品前往交付，即已著手實施販毒之行為
    ；惟證人黃坤龍原無買受毒品之意思，其虛與被告買賣毒品，意在協助警察辦案
    ，以求人贓俱獲，但因警察埋伏在側，伺機逮捕，事實上其二人不能真正完成買
    賣毒品之行為。因此，被告此部分應僅論以販賣毒品未遂罪，最高法院八十五年
    度第四次刑事庭會議決議參照），公訴人認此部分仍係既遂罪，尚有未洽，應予
    指明。被告與證人甲○○間，就犯罪事實欄(三)之販賣第一級毒品海洛因部分，均
    為共同正犯。被告先後八次販賣第一級毒品海洛因之行為（除一次未遂外，餘均
    既遂），時間緊接，手法相同，所犯又係犯罪構成要件相同之罪名，僅既未遂狀
    態有別，顯係基於概括之犯意反覆為之，應依連續犯之規定，論以情節較重之被
    告與證人甲○○共同販賣第一級毒品既遂罪，惟因販賣第一級毒品罪之法定本刑
    為死刑或無期徒刑，依法不得加重，故僅就法定罰金刑部分，依法加重其刑。被
    告販賣第一級毒品海洛因前之持有行為，本亦應論以連續持有之罪，惟其持有後
    進而販賣，其持有之低度行為應為販賣之高度行為所吸收，不另論罪。又被告前
    因肅清煙毒條例等案件，於八十四年四月六日，經本院以八十四年度訴字第八三
    四號判決判處應合併執行有期徒刑三年四月（肅清煙毒條例部分：有期徒刑三年
    二月；麻醉藥品管理條例部分：有期徒刑四月），上訴後，復於八十四年六月二
    十二日，經臺灣高等法院高雄分院以八十四年度上訴字第一一三一號判決駁回上
    訴確定，並於八十六年六月十三日縮短刑期假釋出監，嗣撤銷假釋、執行殘刑，
    另於八十九年六月九日縮短刑期假釋出監，並付保護管束，至同年九月六日保護
    管束期滿止，因未撤銷假釋，所處徒刑以已執行完畢論等情，有臺灣高等法院被
    告全國前案紀錄表、臺灣高雄地方法院檢察署刑案資料查註紀錄表在卷可參，其
    於有期徒行執行完畢後，五年內再犯有期徒刑以上之罪，為累犯，惟因販賣第一
    級毒品罪之本刑為死刑及無期徒刑，依法不得加重，僅就法定罰金刑部分，依法
    遞加重其刑。末按被告連續販賣海洛因予他人施用，固戕害他人之身心，危害國
    人健康，惟念其對重典之認識不夠深切，且販毒時間不長、查獲之毒品數量不多
    ，與販賣毒品之數量達數公斤以上之危害情形不同，誠屬法重情輕，倘對其販賣
    海洛因之犯行科以法定最輕刑之無期徒刑，猶嫌過重，衡情尚有可憫恕之處，依
    刑法第五十九條規定減輕其刑罰，且就罰金刑部分，先遞加後減之。爰審酌被告
    連續販賣第一級毒品海洛因，不僅助長毒品氾濫，且戕害國民身心健康，惡性非
    輕，惟念其販賣期間不長，數量不多，所得金額非鉅等一切情狀，量處如主文所
    示之刑，並依被告犯罪之性質，認有褫奪公權之必要，併予宣告褫奪公權五年。
    又被告供販賣第一級毒品海洛因所用之0000000000號、000000
    0000號行動電話二支（均含晶片），係被告所有（詳本院九十三年二月十九
    日判筆錄第七頁，被告另辯稱：非供販毒之用等語，不可採信），及因販賣第一
    級毒品海洛因所得之財物四千元（不含扣案一千元，因該次交易事實上無法完成
    ，非販賣毒品所得財物），應依毒品危害防制條例第十九條第一項規定沒收，如
    全部或一部不能沒收時，追徵其價額或以其財產抵償之。至扣案第一級毒品海洛
    因二包（含包裝袋，合計淨重○點二公克、包裝重○點三七公克）；第一級毒品
    海洛因一包（含包裝袋，淨重○點一三公克；包裝重○點二六公克）；含有第一
    級毒品海洛因之香煙半截一根、小鐵盒一個部分，均含有第一級毒品海洛因成分
    ，固有前開法務部調查局鑑定通知書、高雄醫學大學附設中和紀念醫院檢驗報告
    在卷足憑。惟其中第一級毒品海洛因一包（含包裝袋，淨重○點一三公克；包裝
    重○點二六公克）及含有第一級毒品海洛因之香煙半截一根，業經沒收銷燬，有
    本院辦理刑案電話電話查詢登記表、處分命令及判決書可參，爰不另宣告沒收銷
    毀；而其餘扣案第一級毒品海洛因二包（含包裝袋，合計淨重○點二公克、包裝
    重○點三七公克，此部分尚未銷燬，詳本院辦理刑案電話電話查詢登記表）、含
    有第一級毒品海洛因之小鐵盒一個部分（此部分，未經宣告沒收銷毀），或為為
    毒品危害防制條例第二項第一款之第一級毒品，或無法析離，應整體視為第一級
    毒品（指包裝袋及小鐵盒），均屬違禁物，應依毒品危害防制條例第十八條第一
    項前段之規定，均沒收銷燬之。至於鑑驗耗損之毒品部分，則毋庸再予宣告沒收
    。
四、被告於九十一年八月中旬之某日十四時許、九十一年九月九日十六時許，在高雄
    縣橋頭鄉某寺廟前空地、高雄縣梓官鄉信蚵村公墓，分別販賣第一級毒品海洛因
    一包予證人黃坤龍部分，雖未據起訴，但與前開販賣毒品有罪部分，具有連續犯
    之裁判上一罪關係，為起訴效力所及，基於審判不可分原則，本院自應併予審究
    ，附此敘明。
五、不另為無罪判決部分：
  (一)公訴意旨另以：被告連續於九十一年六月起至八月間，多次販賣第一級毒品海
    洛因予甲○○，因認被告另涉販賣第一級毒品海洛因罪嫌。被告於九十一年九
    月十日十九時許，在高雄縣鳥松鄉○○路某遊藝場處，以免費贈送第一級毒品海
    洛因一包為代價，委由甲○○運送第一級毒品海洛因一包予黃坤龍等情，因認被
    告另涉轉讓第一級毒品海洛因罪嫌。
  (二)按犯罪事實應依證據認定之，無證據不得認定其犯罪事實；又不能證明被告犯罪
    ，應諭知無罪之判決，刑事訴訟法第一百五十四條第二項及第三百零一條第一項
    前段分別定有明文。另刑事訴訟法上所謂認定犯罪事實之證據，係指足以認定被
    告確有犯罪行為之積極證據而言，如未能發現相當證據或證據不足以證明，自不
    能以推測或擬制之方法，以為裁判基礎，最高法院二十九年上字第三一○五號及
    四十年台上字第八十六號分別著有判例；而認定不利於被告之事實，須依積極證
    據，苟積極證據不足為不利被告之認定時，即應為有利於被告之認定，更不必有
    何有利之證據，亦有最高法院三十年上字第八一六號判例可資參照。若證據資料
    在經驗科學上或論理法則上尚有對被告較為有利之存疑，而無從依其他客觀方法
    排除此項合理之可疑，即不得以此資料作為斷罪之基礎，且刑事訴訟制度受『倘
    有懷疑，則從被告之利益為解釋』、『被告應被推定為無罪』之原則所支配，故
    得為訴訟上之證明者，無論為直接或間接證據，須客觀上於一般人均不致有所懷
    疑而達於確信之程度者，始可據為有罪之認定，倘其證明尚未達於『確信』之程
    度，而有合理可疑存在時，即難據以為被告不利認定，換言之，在法律判斷上，
    即不能為被告有罪之認定。
  (三)查被告僅於九十一年九月二日中午前、九十一年九月五日中午前、及九十一年九
    月十日下午，分別在高雄縣橋頭鄉仕隆國小、高雄縣橋頭鄉某泡沫紅茶店及高雄
    縣鳥松鄉○○路某遊藝場等處，各販賣第一級毒品海洛因一包予甲○○等情，業
    據證人甲○○於本院證述綦詳（詳本院九十二年二月二十一日訊問筆錄）。除此
    之外，因被告否認販賣第一級毒品海洛因行為，而證人甲○○之證詞，亦無法認
    定被告於九十一年九月間即有販賣毒品罪嫌，是並無證據證明被告有公訴人所指
    之犯行，不能證明被告犯罪，原應為無罪判決之諭知，惟公訴人認此部分與前開
    有罪部分，具有連續犯之裁判上一罪關係，爰不另為無罪判決之諭知。
  (四)又被告係於九十一年九月十日下午，在高雄縣鳥松鄉○○路某遊藝場等處，販賣
    第一級毒品海洛因一包予甲○○之事實，已據證人甲○○證陳明確，並經本院認
    定屬實，業如前述。從而，公訴人認被告係轉讓第一級毒品海洛因，容有誤會，
    惟此部分販賣之事實已在公訴人原起訴範圍內（即被告於九十一年九月間，連續
    販賣第一級毒品海洛因予甲○○多次），是轉讓部分自無庸再變更起訴法條為販
    賣，被告既無轉讓之行為，依法應為無罪判決之諭知，但公訴人認此部分與前開
    有罪部分，具有牽連犯之裁判上一罪關係，爰不另為無罪判決之諭知。
六、公訴人聲請傳訊證人甲○○，無非欲證明被告販賣毒品之事實，但因證人甲○○
    前經本院傳訊二次，待證事實已明，故無庸再行傳訊。
據上論斷，應依刑事訴訟法第二百九十九條第一項前段，毒品危害防制條例第四條第
一項、第十八條第一項前段、第十九條第一項，刑法第十一條、第二十八條、第五十
六條、第四十七條、第五十九條、第三十七條第二項，判決如主文。
中      華      民      國  九十三      年    二    月    二十七    日
                                  臺灣高雄地方法院刑事第一庭
                                      審判長法官  林水城
                                            法官  陳銘珠
                                            法官  方百正
右正本證明與原本無異。
如不服本判決，應於判決送達後十日內，向本院提出上訴狀。
                                書記官    張金蘭
中    華    民    國      九十三      年      二      月      二十七  日
附錄本判決論罪科刑所依據之法條：
毒品危害防制條例第四條第一項：
製造、運輸、販賣第一級毒品者，處死刑或無期徒刑；處無期徒刑者，得併科新臺幣
一千萬元以下罰金。
